# 外部独立董事是否影响对合营安排的判断

提问人：shadebiao 时间：2023-04-08 19:21:34
甲、乙合作成立私募股权基金A，基金的组织形式为有限合伙企业，甲、乙分别投资70%、30%。合伙企业A设立了投资决策委员会，对投资、投后管理、投资处置进行决策，其中甲方委派 2 名、乙方委派 3 名、外部专家委员 2名，投决会事项须经 5 名及以上委员同意方可通过。
乙为普通合伙人并担任执行事务合伙人和基金管理人，按照投决会的决策执行合伙企业事务；甲为有限合伙人。
根据合伙协议，如果有收益，普通合伙人先分配可分配收入的30%；剩余可分配收入的70%，先返还有限合伙人本金及年化6%的收益，如有剩余再进行80/20分配， 20 为普通合伙人的绩效收益。如果有亏损，按照投资比例或认缴比例承担；如果有超额亏损，普通合伙人承担无限连带责任，但合伙企业以股本及其收益为限对外进行投资，不进行外部融资，几乎不可能出现超额亏损。
1、该合伙企业进行股权投资，投资领域包括多个行业；而且股本可以满足对外投资需要，不进行外部融资。请问该合伙企业属于结构化主体吗？
2、甲有限合伙人持股比例70%，是否应对合伙企业进行并表？
3、请问该合伙企业构成合营安排，外部专家委员是否影响对合营安排的判断？（甲方+乙方，乙方+两名外部专家，有两种组合可以通过投决会，但是外部专家并不享有权益，是否可作为一种组合？）

回答人：chenyiwei
一般而言，投资类合伙企业构成合营安排的可能性并不大（虽然存在理论上的可能性）。针对本案例，首先应判断哪一方合伙人控制该合伙企业。从主帖信息来看，需要了解该安排的背后理由，包括但不限于以下各项：
1、设立该合伙企业的目的，是否存在未某一方合伙人的业务发展提供战略支持的考虑；
2、如果是专门的财务性投资机构，则哪一方合伙人有更多的财务投资方面的专业经验；
3、从投资标的来看，获得超额收益的可能性大小；
4、定量测算该合伙企业的预计收益，以及回报的可变性在不同合伙人之间的归属情况，考虑可变回报的量级 和可变性归属于哪一合伙人更多。